臺灣臺南地方法院刑事判決
                                    109年度交易字第873號
公  訴  人  臺灣臺南地方檢察署檢察官
被      告  林進發


上列被告因公共危險案件，經檢察官提起公訴（109 年度偵字第
14558 號），被告於本院準備程序中就被訴事實為有罪之陳述，
經告知簡式審判程序之旨，並聽取被告與公訴人意見後，本院裁
定以簡式審判程序進行審理，判決如下：
    主  文
林進發駕駛動力交通工具而吐氣所含酒精濃度達每公升零點二五
毫克以上，累犯，處有期徒刑陸月，併科罰金新臺幣壹萬元，有
期徒刑如易科罰金，罰金如易服勞役，均以新臺幣壹仟元折算壹
日。
    事  實
一、林進發於民國109 年7 月30日晚間5 時許起，在臺南市○○區
    ○○路000 號新化朝天宮前廣場飲用高粱酒，致其吐氣所含酒
    精濃度達每公升0.25毫克以上後，竟未待體內酒精成分充分
    退卻，即不顧大眾行車之公共安全，基於酒後駕車致交通公
    共危險之犯意，於翌日即109 年7 月31日上午7 時16分前某
    時許，駕駛車牌號碼0000-00 號自用小客車行駛於道路。嗣
    其因上開車輛右後車燈未亮，在臺南市新化區中正路與臺19
    甲線公路口為警攔查，經警發覺其身上有酒味，於該日上午
    7 時18分許以呼氣酒精測試器測得其吐氣所含酒精濃度達每
    公升0.51毫克，乃查悉上情。
二、案經臺南市政府警察局新化分局移送臺灣臺南地方檢察署檢
    察官偵查起訴。
    理  由
一、本件被告林進發所犯為死刑、無期徒刑、最輕本刑3 年以上
    有期徒刑以外之罪，亦非高等法院管轄之第一審案件，其於
    準備程序中就被訴事實為有罪之陳述，經告知簡式審判程序
    之旨，並聽取檢察官及被告之意見後，本院依刑事訴訟法第
    273 條之1 第1 項規定裁定進行簡式審判程序，是本案之證
    據調查，依同法第273 條之2 規定，不受同法第159 條第1
    項、第161 條之2 、第161 條之3 、第163 條之1 及第164
    條至第170 條所規定證據能力認定及調查方式之限制，合先
    敘明。
二、前揭事實，業據被告於警詢、偵查及本院審理時均坦承不諱
    （見警卷第3 至11頁；偵卷第27至28頁；本院卷第26、30、
    33 頁），並有臺南市政府警察局新化分局刑法第185 條之3
    第1 項第1 款酒精呼氣測定紀錄表及財團法人台灣電子檢驗
    中心呼氣酒精測試器檢定合格證書在卷可稽（見警卷第15至
    17頁），足見被告前開任意性自白與事實相符，堪以採信。
    是本案事證明確，被告上開犯行洵堪認定，應予依法論科。
三、論罪科刑：
  ㈠核被告所為，係犯刑法第185 條之3 第1 項第1 款前段之駕
    駛動力交通工具而吐氣所含酒精濃度達每公升0.25毫克以上
    之罪。
  ㈡又被告前因公共危險案件，經本院以105 年度交簡字第1512
    號判決判處有期徒刑6 月確定，於106 年11月27日徒刑執行
    完畢，有臺灣高等法院被告前案紀錄表在卷足參（見本院卷
    第13至15頁），其於上開有期徒刑執行完畢後5 年內故意再
    犯本件有期徒刑以上之罪，為累犯；審酌被告未因前罪徒刑
    執行完畢而有所警惕，猶故意再犯本案犯罪，可認其有特別
    惡性及對刑罰反應力薄弱，又觀諸被告本案犯罪情節，經依
    累犯規定加重其刑，並未使被告所受刑罰超過其所應負擔之
    罪責，即無司法院釋字第775 號解釋意旨所指應裁量不予加
    重最低本刑，否則將致過苛或罪刑不相當之情形，爰依刑法
    第47條第1 項規定加重其刑。
  ㈢茲審酌被告除有前述刑事前案紀錄外，另曾於100 年、102年
    間犯酒後駕車之公共危險案件，分別經臺灣臺南地方法院檢
    察署（現更名為臺灣臺南地方檢察署）檢察官於100 年11月
    22日以100 年度偵字第14154 號為緩起訴處分確定、本院於
    102 年12月4 日以102 年度交簡字第3808號判決判處有期徒
    刑4 月確定，有前引臺灣高等法院被告前案紀錄表可資查考
    ，本次已係被告第4 度因酒後駕車之違法情事為警查獲，被
    告明知酒後不能駕車及酒醉駕車之危險性，竟猶漠視自己安
    危，復罔顧法律禁止規範與公眾道路通行之安全，於酒後吐
    氣所含酒精濃度已逾法定容許標準後，仍駕駛汽車行駛於道
    路，對公眾交通往來造成潛在之高度危險，所為實無足取，
    亦顯見其無視法紀，更缺乏對其他用路人人身安全之尊重觀
    念，殊為不該，惟念其犯後坦承犯行不諱，且幸其酒後駕車
    未肇事即經警攔檢，兼衡其為警查獲時測得吐氣所含酒精濃
    度為每公升0.51毫克，暨其國中畢業之智識程度，職業為裝
    潢工，每月收入約新臺幣50,000元，家庭經濟狀況為勉持（
    見警卷第3 頁；本院卷第33頁）等一切情狀，量處如主文所
    示之刑，並就有期徒刑及併科罰金刑部分，分別諭知易科罰
    金及易服勞役之折算標準，以示懲儆。
據上論斷，應依刑事訴訟法第273 條之1 第1 項、第299 條第1
項本文，刑法第185 條之3 第1 項第1 款前段、第41條第1 項本
文、第42條第3 項本文、第47條第1 項，刑法施行法第1 條之1
第1 項，判決如主文。
本案經檢察官陳于文提起公訴，檢察官吳梓榕到庭執行職務。
中　　華　　民　　國　 109　　年　　11　　月　　9 　　日
                  刑事第十一庭  法　官　潘明彥
以上正本證明與原本無異。
如不服本判決應於收受本判決後20日內向本院提出上訴書狀，並
應敘述具體理由。其未敘述上訴理由者，應於上訴期間屆滿後20
日內向本院補提理由書狀（均須按他造當事人之人數附繕本）「
切勿逕送上級法院」。 
　　　　　　　　　　　　　　　　書記官  蘇豐展
中　　華　　民　　國　　109 　年　　11　　月　　9 　　日
附錄本案論罪科刑法條：
中華民國刑法第185條之3第1項
駕駛動力交通工具而有下列情形之一者，處2 年以下有期徒刑，
得併科20萬元以下罰金：
一、吐氣所含酒精濃度達每公升零點二五毫克或血液中酒精濃度
    達百分之零點零五以上。
二、有前款以外之其他情事足認服用酒類或其他相類之物，致不
    能安全駕駛。
三、服用毒品、麻醉藥品或其他相類之物，致不能安全駕駛。